【裁判字號】    95,易,2096
【裁判日期】    951031
【裁判案由】    傷害等
【裁判全文】
臺灣臺北地方法院刑事判決              95年度易字第2096號
公  訴  人  臺灣臺北地方法院檢察署檢察官
被      告  甲○○
上列被告因傷害等案件，經檢察官提起公訴（九十五年度偵字第
一三六八一號），本院因被告所犯非死刑、無期徒刑、最輕本刑
三年以上有期徒刑之罪或高等法院管轄第一審案件，經被告於準
備程序為有罪之陳述，裁定進行簡式審判程序，判決如下：
    主    文
甲○○傷害人之身體，處有期徒刑參月，如易科罰金，以參佰元
折算壹日。
    事    實
一、甲○○與李宥誼（原名乙○○）係鄰居關係，於民國九十五
    年一月二十五日凌晨三、四時許，甲○○踹踢李宥誼位在臺
    北縣新店市○○路一巷四號三樓之住處大門，待李宥誼前往
    應門後，竟基於傷害與侵入他人住宅之犯意，無故闖入李宥
    誼住宅，並出手毆打李宥誼，致李宥誼受有右側臉頰至頸部
    三處抓傷（十四乘○．五公分、二乘○．五公分、三乘○．
    五公分）、左側臉頰皮下血腫一處（三乘四公分）、右側額
    頭皮下血腫一處（二乘二公分）之傷害，經李宥誼之夫廖新
    傳前來制止，詎甲○○仍與廖新傳發生扭打（廖新傳所涉傷
    害部分未據告訴），嗣因李宥誼趁隙報警處理，前揭扭打始
    告停止，並查悉上情。
二、案經李宥誼訴由臺北縣政府警察局新店分局報告臺灣臺北地
    方法院檢察署檢察官偵查起訴，被告於本院準備程序中就被
    訴事實為有罪之陳述，經本院合議庭裁定改行簡式審判程序
    。
    理    由
一、上揭犯罪事實，業據被告甲○○於本院審理時坦承不諱，核
    與證人即告訴人李宥誼在偵查中結證之情節相符，並經證人
    即李宥誼之夫廖新傳、臺北縣政府警察局新店分局碧潭派出
    所警員程小昌分別於偵查中結證屬實，復有國防醫學院三軍
    總醫院附設民眾診療服務處診斷證明書影本一紙及告訴人受
    傷之照片四張在卷可稽，足認被告自白與事實相符，本案事
    證業臻明確，被告犯行已堪認定，應予依法論科。
二、核被告所為，係犯刑法第二百七十七條第一項傷害罪及同法
    第三百零六條第一項之侵入住宅罪。又被告行為後，刑法部
    分條文業於九十四年二月二日修正公布，且罰金罰鍰提高標
    準條例亦於九十五年五月十七日刪除第二條規定，並均自九
    十五年七月一日起施行。按行為後法律有變更者，適用行為
    時之法律，但行為後之法律有利於行為人者，適用最有利於
    行為人之法律，修正後刑法第二條第一項定有明文，此條規
    定乃與刑法第一條罪刑法定主義契合，而貫徹法律禁止溯及
    既往原則，係規範行為後法律變更所生新舊法律比較適用之
    準據法，是刑法第二條本身雖經修正，但刑法第二條既屬適
    用法律之準據法，本身尚無比較新舊法之問題，應一律適用
    裁判時即修正後刑法第二條規定，以決定適用之刑罰法律。
    次以本次刑法修正之新舊法比較適用，應就罪刑有關之共犯
    、未遂犯、想像競合犯、牽連犯、連續犯、結合犯，以及累
    犯加重、自首減輕暨其他法定加減原因（如身分加減）與加
    減例等一切情形，綜其全部罪刑之結果而為比較，最高法院
    於九十五年五月二十三日著有九十五年度第八次刑事庭會議
    決議可資參照，復按：（一）修正前刑法第二百七十七條第
    一項之傷害罪，法定刑為三年以下有期徒刑、拘役或一千元
    以下罰金，同法第三百零六條第一項之侵入住宅罪，法定刑
    則為一年以下有期徒刑、拘役或三百元以下罰金，依罰金罰
    鍰提高標準條例第一條前段規定之提高十倍及修正後刑法第
    三十三條第五款規定之罰金刑為新臺幣一千元以上計算，則
    刑法上開修正後，第二百七十七條第一項之傷害罪得科罰金
    刑最高額為新臺幣三萬元，最低額為新臺幣一千元，同法第
    三百零六條第一項之侵入住宅罪得科罰金刑最高額為新臺幣
    九千元，最低額為新臺幣一千元，然依罰金罰鍰提高標準條
    例第一條前段及修正前刑法第三十三條第五款規定，刑法第
    二百七十七條第一項之傷害罪得科罰金刑最高額雖同為新臺
    幣三萬元，同法第三百零六條第一項之侵入住宅罪得科罰金
    刑最高額同為新臺幣九千元，惟上開二罪罰金刑之最低額均
    為銀元一元，折算新臺幣僅為三元，遠低於修正後刑法第二
    百七十七條第一項及同法第三百零六條第一項二罪罰金刑所
    得科之最低額新臺幣一千元，經比較修正前、後之法律，自
    以修正前之刑法較有利於被告。（二）修正前刑法第五十五
    條後段原設有牽連犯規定，刑法修正後則已刪除之，此刪除
    固非犯罪構成要件之變更，惟原屬牽連犯之數個犯罪行為，
    依新法應數罪併罰，顯已影響行為人刑罰之法律效果，自屬
    法律有變更，依現行刑法第二條第一項比較修正前可依裁判
    上一罪論處之規定，顯以修正前之規定有利於被告，如仍依
    修正施行後之規定分論併罰，對於被告極為不利。（三）修
    正前之刑法第四十一條第一項前段規定：「犯最重本刑為五
    年以下有期徒刑以下之刑之罪，而受六個月以下有期徒刑或
    拘役之宣告，因身體、教育、職業、家庭之關係或其他正當
    事由，執行顯有困難者，得以一元以上三元以下折算一日，
    易科罰金」，斯時易科罰金折算標準依修正前罰金罰鍰提高
    標準條例第二條前段規定，係就其原定數額提高為一百倍折
    算一日，是被告行為時之易科罰金折算標準，應以銀元三百
    元折算一日，折算為新臺幣則應以九百元折算為一日，惟修
    正後刑法第四十一條第一項前段規定：「犯最重本刑為五年
    以下有期徒刑以下之刑之罪，而受六個月以下有期徒刑或拘
    役之宣告者，得以新臺幣一千元、二千元或三千元折算一日
    ，易科罰金」，比較新舊法之結果，適用新法關於易科罰金
    之規定，顯對被告並非較為有利，自應依刑法第二條第一項
    前段規定，適用修正前刑法第四十一條第一項前段定其折算
    標準。（四）綜上比較結果，以修正前即行為時之刑法規定
    有利於被告，應適用行為時之刑法處罰之。被告所犯傷害、
    侵入住宅二罪間，有方法、結果之牽連關係，依修正前刑法
    第五十五條規定，應從一重之傷害罪處斷。爰審酌被告曾有
    違反麻醉藥品管理條例案件前科，有臺灣高等法院被告前案
    紀錄表在卷可參，素行欠佳，且告訴人與其並無仇隙，竟無
    故侵入告訴人住處，出手毆打告訴人，惡性非輕，惟犯罪後
    尚能坦承犯行，犯後態度尚可等一切情狀，量處如主文所示
    之刑，並依修正前刑法第四十一條第一項前段規定，諭知易
    科罰金之折算標準。
據上論斷，應依刑事訴訟法第二百七十三條之一、第二百九十九
條第一項前段，刑法第二條第一項前段、修正前第二百七十七條
第一項、第三百零六條第一項、第五十五條、第四十一條第一項
前段，罰金罰鍰提高標準條例第一條前段、修正前第二條，判決
如主文。
本案經檢察官陳清茂到庭執行職務
中    華    民    國    95    年    10    月    31    日
                            刑事第二庭  法  官  吳孟良
上正本證明與原本無異。
如不服本判決，應於判決送達後10日內向本院提出上訴狀（應抄
附繕本）。告訴人或被害人如對於本判決不服者，應具備理由請
求檢察官上訴，其上訴期間之計算係以檢察官收受判決正本之日
期為準。
                                        書記官  張漪蕙
中    華    民    國    95    年    10    月    31    日
附錄論罪科刑法條：
中華民國刑法第277條
（普通傷害罪）
傷害人之身體或健康者，處 3 年以下有期徒刑、拘役或 1 千元
以下罰金。
犯前項之罪因而致人於死者，處無期徒刑或 7 年以上有期徒刑；
致重傷者，處 3 年以上 10 年以下有期徒刑。
中華民國刑法第306條
（侵入住居罪）
無故侵入他人住宅、建築物或附連圍繞之土地或船艦者，處 1 年
以下有期徒刑、拘役或 3 百元以下罰金。
無故隱匿其內，或受退去之要求而仍留滯者，亦同。


司法院資訊處製作；財團法人民間司法改革基金會備份。
